【裁判字號】    99,易,833
【裁判日期】    990624
【裁判案由】    妨害風化
【裁判全文】
臺灣板橋地方法院刑事判決               99年度易字第833號
公  訴  人  臺灣板橋地方法院檢察署檢察官
被      告  甲○○
            丙○○
            乙○○
            丁○○
            戊○○
上列被告等因妨害風化案件，經檢察官提起公訴（99年度偵字第
2675號、第4859號），本院判決如下：
    主  文                                              
甲○○共同販賣猥褻之影音光碟，累犯，處有期徒刑柒月；扣案
如附表一所示之物品均沒收。
丙○○共同販賣猥褻之影音光碟，累犯，處有期徒刑陸月，如易
科罰金，以新臺幣壹仟元折算壹日；扣案如附表一所示之物品均
沒收。
乙○○、丁○○、戊○○共同販賣猥褻之影音光碟，各處有期徒
刑肆月，如易科罰金，均以新臺幣壹仟元折算壹日；均緩刑參年
。扣案如附表一所示之物品均沒收。
    事  實
一、甲○○、丙○○前係夫妻，其二人於民國93年間因妨害風化
    案件，經本院以93年度簡字第552 號判決分別判處有期徒刑
    6 月、5 月，嗣均經本院以93年度簡上字第552 號判決駁回
    上訴確定，各於94年4 月4 日、94年4 月30日易科罰金執行
    完畢（本案均構成累犯）。均仍不知悔改，自98年初起至98
    年12月30日止，與大陸地區真實姓名年籍不詳自稱「何國忠
    」之工程師共同基於販賣猥褻影音光碟之集合犯意聯絡，由
    「何國忠」架設「後宮情色網」之網站（網址：http://
    avav999.avbob35.com ），共同販賣「同志色情片」、「AV
    女優色情片」、「歐美色情片」、「日本卡通色情片」、「
    暴力虐待片」等多種項目，內容含有裸露男女性器官、男女
    為性交、口交或猥褻行為或性暴力、性虐待之情節，客觀上
    均足以刺激、滿足性慾，並引起一般大眾羞恥感之猥褻影音
    光碟片，並於未採取任何安全隔絕措施之「後宮情色網」網
    頁上張貼猥褻圖片，使不特定多數人得以觀覽，嗣不特定人
    連結至「後宮情色網」註冊為會員，觀覽該網站內推出各式
    猥褻光碟目錄分類單，即可在該網站下單購買。甲○○並以
    月薪新臺幣（下同）25,000元至3 萬元不等之代價，分別自
    98年2 月10日、98年10月底、98年9 月起，僱用與其及丙○○有同上犯意聯絡之乙○○、丁○○、戊○○等人，先後以
    臺北市○○○路○段不詳地點、臺北縣三重市○○街87巷40
    之3 號6 樓等租屋處作為下載色情影片燒錄成母片之場所，
    由乙○○、丁○○負責下載色情影片並將產品目錄上架至網
    站，戊○○負責收取、整理訂單及客戶聯絡等業務，丙○○
    負責會計及員工管理，甲○○則負責將母片以宅急便送至臺
    北縣三重市、汐止市之工廠燒片，再由戊○○將客戶訂單以
    電子郵件方式傳送至工廠，繼而由工廠宅配給客戶，並由宅
    配人員向客戶收款後，匯款至甲○○指定之帳戶。嗣為警於
    98年12月30日下午1 時20分許，持搜索票在臺北縣三重市○○街87巷40之3 號6 樓查獲，並扣得如附表一、二所示之物
    品。
二、案經內政部警政署刑事警察局移送臺灣板橋地方法院檢察署
    檢察官偵查起訴。
    理  由                                              
一、本判決後開所引用被告以外之人於審判外之陳述（包括書面
    陳述），固屬傳聞證據，惟公訴人及被告甲○○、丙○○、
    乙○○、丁○○及戊○○就該等審判外陳述之證據能力，於
    本案言詞辯論終結前均未聲明異議。本院審酌該等證據資料
    製作時之情況，俱無違法不當及證明力明顯過低之瑕疵，亦
    認為以之作為證據應屬適當，依刑事訴訟法第159 條之5 規
    定，認該等證據資料均有證據能力。
二、認定本案犯罪事實之證據及理由
  (一)前揭犯罪事實，業據被告甲○○、乙○○、丁○○及戊○○
    於警詢、偵查及本院審理中均自白不諱，其等自白互核一致
    ，復有自動櫃員機監視器畫面翻拍照片4 張、後宮情色網站
    列印資料7 張、電腦主機蒐證擷取畫面、色情光碟翻拍採證
    照片、網域名稱註冊資料暨網站擷取畫面、通聯調閱查詢單
    、IP位址資料查詢結果、奇摩帳號登記資料、統一宅急便包
    裹單、統一速達有限公司98年11月10日統速字第164 號函文
    、中國信託商業銀行北投分行賴聖臻帳號000000000000號帳
    戶、代收貨款明細等件附卷為憑及如附表一所示之物品扣案
    可資佐證，足認前開被告之自白確與事實相符，被告甲○○
    、乙○○、丁○○及戊○○之犯行均屬明確。
  (二)質之被告丙○○固坦承知悉其前夫即被告甲○○從事前揭販
    賣猥褻光碟之行為，惟否認有何共同販賣猥褻光碟之犯行，
    辯稱：因為伊會向被告甲○○拿取家用的錢，因此伊會依照
    被告甲○○之指示記帳或提供資料，但伊當時均不知作何用
    途，伊並未前往臺北縣三重市○○街87巷40之3 號6 樓上班
    或參與販賣猥褻光碟之行為等語。經查：
  1.被告丙○○與被告甲○○、乙○○、丁○○及戊○○前述共
    同販賣猥褻影音光碟之犯罪事實，業據被告丙○○於警詢時
    坦認：伊大部分時間在家裡，一星期有空會去臺北縣三重市
    ○○街87巷40之3 號6 樓1 至2 天看公司員工上班之情形，
    整理一下環境，有時幫老闆作帳，營業額伊不清楚，伊只作
    部分的帳。ch00000000@yahoo.com.tw 之帳號是伊設的，當
    初老闆叫伊去申請一個信箱，要測試網站下訂單是否正常，
    大概是網站成立剛開始時，伊偶爾會去看一下信箱，但很少
    用。那時工程師架設avbob35.com 之網站（即後宮情色網）
    時，有叫伊提供資料去申請網址，故該網站是以上述電子信
    箱和伊的英文名字申設等語（見99年度偵字第2675號偵查卷
    第39頁至第42頁）；繼於偵查中一致供承：伊在公司負責的
    內容是去那邊看看員工做事的樣子，處理一下帳務之問題，
    還有負責打掃。因為工程師叫伊把資料給他去申請網站，因
    此網站是以伊的英文姓名申請（見同上偵查卷第184 頁）；
    於本院審理中亦自承：伊知道被告甲○○係在從事販賣猥褻
    光碟之行為，伊會轉述被告戊○○等員工交待之事情予被告
    甲○○等情（見本院99年5 月5 日準備程序第3 頁、本院99
    年6 月10日審判筆錄第3 頁）。
  2.被告丙○○前開於警詢、偵查及本院審理中之供述，核與證
    人甲○○於警詢、偵查中證述：被告丙○○負責幫伊監督員
    工及會計工作，如果員工有不會處理之問題，他們會口頭請
    教伊跟被告丙○○（見99年度偵字第2675號偵查卷第19頁反
    面、第183 頁）；證人乙○○於警詢、偵查中證以：被告丙○○協助老闆處理帳務管理核對等工作。被告丙○○一星期
    來兩、三天，協助管理公司內之人事，伊等有什麼事情也會
    透過她跟老闆報告，如客人說壞片要處理，也會透過她向老
    闆報告（見同上偵查卷第61頁反面、第179 頁）；證人丁○○於偵查中結證：被告丙○○會來看伊等之工作情況等語（
    見同上偵查卷第186 頁）俱屬相符。由此觀之，後宮情色網
    最初架設時，係由被告丙○○配合被告甲○○及工程師之要
    求申請電子信箱及提供英文姓名，被告丙○○嗣後雖非每日
    定時前往臺北縣三重市○○街87巷40之3 號6 樓，但其對被
    告甲○○、乙○○、丁○○及戊○○等人於該處從事販賣猥
    褻光碟之犯行乙節知之甚稔，且會不定時前往上址，監看員
    工工作之狀況，為員工轉達、傳遞訊息或問題予被告甲○○
    ，並代為處理公司之帳目，其與其餘被告4 人確有共同販賣
    猥褻光碟之犯意聯絡及行為分擔，殆無疑義。被告丙○○空
    言否認犯罪，要無可採。
  3.此外，復有自動櫃員機監視器畫面翻拍照片4 張、後宮情色
    網站列印資料7 張、電腦主機蒐證擷取畫面、色情光碟翻拍
    採證照片、網域名稱註冊資料暨網站擷取畫面、通聯調閱查
    詢單、IP位址資料查詢結果、奇摩帳號登記資料、統一宅急
    便包裹單、統一速達有限公司98年11月10日統速字第164 號
    函文、中國信託商業銀行北投分行賴聖臻帳號000000000000
    號帳戶、代收貨款明細等件附卷為據及如附表一所示之物品
    扣案可證，亦徵被告丙○○之犯行確屬灼然。
  (三)綜前，被告之犯行均事證明確，堪予認定。
三、論罪科刑
  (一)核被告所為，均係犯刑法第235 條第1 項之販賣猥褻影音光
    碟罪。被告意圖販賣而製造、持有猥褻影音光碟及於網站上
    張貼猥褻圖片之低度行為均應為販賣之高度行為所吸收，均
    不另論罪。又刑事法若干犯罪行為態樣，本質上原具有反覆
    、延續實行之特徵，立法時既予特別歸類，定為犯罪構成要
    件之行為要素，則行為人基於概括之犯意，在密切接近之一
    定時、地持續實行之複次行為，倘依社會通念，於客觀上認
    為符合一個反覆、延續性之行為觀念者，於刑法評價上，即
    應僅成立一罪。學理上所稱「集合犯」之職業性、營業性或
    收集性等具有重複特質之犯罪均屬之，例如經營、從事業務
    、收集、販賣、製造、散布等行為概念者（最高法院95年台
    上字第1079號判決、95年台上字第3937號判決、95年台上字
    第4686號判決意旨可資參照）。被告於前開期間，基於單一
    營業目的之犯意，在相同地點多次販賣猥褻影音光碟之行為
    ，因該等行為均具有反覆延續實施之特性，皆應僅論以集合
    犯之包括一罪。被告與「何國忠」工程師間就上開犯行，互
    有犯意聯絡與行為分擔，均應論以共同正犯。
  (二)被告甲○○、丙○○有如事實欄所載之犯罪科刑及執行情形
    ，有臺灣高等法院被告前案紀錄表2 份在卷可憑，其等於受
    有期徒刑之執行完畢後，5 年以內故意再犯本件有期徒刑以
    上之罪，均屬累犯，應皆依刑法第47條第1 項之規定加重其
    刑。
  (三)爰審酌被告甲○○前已有多次妨害風化之前科，被告丙○○
    亦有妨害風化之前科，其2 人未知悛悔，猶蹈相同犯行，顯
    然無視於國家法令之規律，且被告所經營之販賣猥褻光碟網
    站規模龐大，對於社會善良風俗亦生相當危害，並兼衡被告
    之生活狀況、犯罪之動機、手段、情節、所得利益及犯罪後
    之態度等一切情狀，分別量處如主文所示之刑，並就被告丙○○、乙○○、丁○○、戊○○部分均諭知易科罰金之折算
    標準，以資懲儆。
  (四)被告乙○○、丁○○、戊○○前均未曾受有期徒刑以上刑之
    宣告，有其等之臺灣高等法院被告前案紀錄表在卷可稽，其
    等均年紀尚輕，因一時短於思慮，致觸犯本件犯行，犯罪均
    已坦認犯行，頗見悔意，信其等經此刑之宣告後，應均知警
    惕而無再犯之虞，本院因認暫不執行其等之刑為當，爰皆依
    刑法第74條第1 項第1 款之規定，併予宣告緩刑3 年，用啟
    自新。
  (五)扣案如附表一編號1 至3 所示之圖片檔或光碟3 片，均屬猥
    褻影音光碟，不問屬於犯人與否，均應依刑法第235 條第3 
    項規定宣告沒收。扣案如附表一編號4 至38所示之物品，俱
    屬被告甲○○所有供本案前開犯罪所用或犯罪預備之物，業
    經被告甲○○於本院審理中供述在卷，爰均依刑法第38條第
    1項第2款之規定諭知沒收。
  (六)扣案附表二編號1 所示之身分證影本及編號2 之匯款存根資
    料，尚乏直接證據證明與本案犯罪之關連性；附表二編號3
    之筆記型電腦，被告甲○○、丙○○於本院審理中均陳稱乃
    被告丙○○所有供其個人使用；復依被告甲○○於本院審理
    中之供述，附表二編號4 之手機為其所有供其個人使用，並
    未作為本案犯罪之聯絡工具，編號5 至7 之帳戶存摺，日後
    仍須歸還廖啟祥、廖蔡秀玲或賴聖臻等人，非屬被告所有。
    附表二所示各該物品亦俱非違禁物，本院審酌上情及該等物
    品之內容與性質，皆不於本案為沒收之諭知。
據上論斷，應依刑事訴訟法第299 條第1 項前段，刑法第28條、
第235 條第1 項、第3 項、第47條第1 項、第41條第1 項前段、
第74條第1 項第1 款、第38條第1 項第2 款，刑法施行法第1 條
之1 第1 項、第2 項但書，決如主文。
本案經檢察官陳姿雯到庭執行職務。
中    華    民    國    99    年    6     月    24    日
                  刑事第二十庭  法  官  吳佳穎
以上正本證明與原本無異
如不服本判決應於送達後10日內向本院提出上訴狀
                                書記官  黃炎煌
中    華    民    國    99    年    6     月    28    日
附錄本案論罪科刑法條全文：
中華民國刑法第235條（散佈、販賣猥褻物品及製造持有罪）
散佈、播送或販賣猥褻之文字、圖畫、聲音、影像或其他物品，
或公然陳列，或以他法供人觀覽、聽聞者，處 2 年以下有期徒
刑、拘役或科或併科 3 萬元以下罰金。
意圖散佈、播送、販賣而製造、持有前項文字、圖畫、聲音、影
像及其附著物或其他物品者，亦同。
前二項之文字、圖畫、聲音或影像之附著物及物品，不問屬於犯
人與否，沒收之。

附表一：
┌──┬─────────────┬──┬──┐
│編號│物品名稱                  │數量│單位│
├──┼─────────────┼──┼──┤
│ 1. │色情圖片檔                │2   │片  │
├──┼─────────────┼──┼──┤
│ 2. │幼幼光碟片                │72  │片  │
├──┼─────────────┼──┼──┤
│ 3. │色情光碟片                │576 │片  │
├──┼─────────────┼──┼──┤
│ 4. │宅急便空白包裹單          │1   │疊  │
├──┼─────────────┼──┼──┤
│ 5. │員工聯絡電話單            │1   │張  │
├──┼─────────────┼──┼──┤
│ 6. │宅配通合約書              │1   │本  │
├──┼─────────────┼──┼──┤
│ 7. │網站流量日報表            │1   │疊  │
├──┼─────────────┼──┼──┤
│ 8. │記事資料（雜項）含業績表  │8   │張  │
├──┼─────────────┼──┼──┤
│ 9. │會員編號資料              │1   │疊  │
├──┼─────────────┼──┼──┤
│ 10. │記帳明細                  │1   │疊  │
├──┼─────────────┼──┼──┤
│ 11. │收入及支出明細            │4   │張  │
├──┼─────────────┼──┼──┤
│ 12. │每日工作量表              │1   │疊  │
├──┼─────────────┼──┼──┤
│ 13. │乙○○每日工作表          │1   │疊  │
├──┼─────────────┼──┼──┤
│ 14. │汐止工廠庫存表            │1   │張  │
├──┼─────────────┼──┼──┤
│ 15. │三重工廠庫存表            │1   │張  │
├──┼─────────────┼──┼──┤
│ 16. │工作室庫存表              │1   │張  │
├──┼─────────────┼──┼──┤
│ 17. │電話聯絡客人資料          │5   │張  │
├──┼─────────────┼──┼──┤
│ 18. │2009年業績表              │1   │疊  │
├──┼─────────────┼──┼──┤
│ 19. │工作室片數分配表（2009）  │1   │疊  │
├──┼─────────────┼──┼──┤
│ 20. │訂片登記表                │1   │疊  │
├──┼─────────────┼──┼──┤
│  │三重及汐止之補片資料      │1   │疊  │
├──┼─────────────┼──┼──┤
│  │統一速達股份有限公司      │3   │本  │
│    │合約書                    │    │    │
├──┼─────────────┼──┼──┤
│  │凱擘股份有限公司上網合約書│1   │張  │
├──┼─────────────┼──┼──┤
│  │桌上型主機                │8   │台  │
├──┼─────────────┼──┼──┤
│  │燒錄器                    │16  │台  │
├──┼─────────────┼──┼──┤
│  │電腦切換器                │1   │台  │
├──┼─────────────┼──┼──┤
│  │外接式硬碟                │9   │台  │
├──┼─────────────┼──┼──┤
│  │門號0000000000號行動電話  │1   │支  │
│    │（含SIM卡1 張）           │    │    │
├──┼─────────────┼──┼──┤
│  │門號0000000000號行動電話  │1   │支  │
│    │（含SIM卡1張）            │    │    │
├──┼─────────────┼──┼──┤
│  │門號0000000000號行動電話  │1   │支  │
│    │（含SIM卡1張）            │    │    │
├──┼─────────────┼──┼──┤
│  │門號0000000000號行動電話  │1   │支  │
│    │（含SIM卡1張）            │    │    │
├──┼─────────────┼──┼──┤
│  │影片管理資料與會員資料    │9   │片  │
├──┼─────────────┼──┼──┤
│  │空白光碟片                │1400│片  │
├──┼─────────────┼──┼──┤
│  │藍光空白片                │39  │片  │
├──┼─────────────┼──┼──┤
│  │光碟封套（棉套）          │300 │個  │
├──┼─────────────┼──┼──┤
│  │郵寄色情光碟紙箱          │50  │個  │
├──┼─────────────┼──┼──┤
│  │隨身碟                    │2   │個  │
├──┼─────────────┼──┼──┤
│  │吳欣芸玉山商業銀行帳號    │1   │本  │
│    │0000000000000 號帳戶存摺  │    │    │
└──┴─────────────┴──┴──┘
附表二
┌──┬─────────────┬──┬──┐
│編號│物品名稱                  │數量│單位│
├──┼─────────────┼──┼──┤
│ 1. │陳筱琪等10人之身分證影本  │10  │張  │
├──┼─────────────┼──┼──┤
│ 2. │匯款存根資料              │27  │張  │
├──┼─────────────┼──┼──┤
│ 3. │筆記型電腦                │1   │台  │
├──┼─────────────┼──┼──┤
│ 4. │門號0000000000號行動電話  │1   │支  │
│    │（含SIM卡1張）            │    │    │
├──┼─────────────┼──┼──┤
│ 5. │賴聖臻中國信託商業銀行帳號│1   │本  │
│    │000000000000號帳戶存摺    │    │    │
├──┼─────────────┼──┼──┤
│ 6. │廖蔡秀玲中國信託商業銀行帳│1   │本  │
│    │號000000000000號帳戶存摺  │    │    │
├──┼─────────────┼──┼──┤
│ 7. │廖啟祥中國信託商業銀行帳號│1   │本  │
│    │000000000000號帳戶存摺    │    │    │
└──┴─────────────┴──┴──┘

司法院資訊處製作；財團法人民間司法改革基金會備份。
